# 2010 年版企业会计准则讲解P53 长期股权投资

提问人：ladxiao 时间：2011-06-02 15:26:11
该章节所提到的企业在股权分置改革过程中持有对被投资单位在重大影响以上的股权是指非流通股么

回答人：chenyiwei
不仅包括限售股权。持有非限售流通股对上市公司的影响力达到重大影响或以上的，也应作为长期股权投资核算。